---
title: "Project"
output: html_document
date: "2022-11-23"
---

```{r setup, include=FALSE}
knitr::opts_chunk$set(echo = TRUE)
```
Mengambil library yang dibutuhkan

```{r}
library(tm)        # data cleaning
library(tidyr)     # data tidying
library(here)      # save dataset
library(dplyr)     # manipulasi data
library(ggplot2)   # visualisasi data
library(wordcloud2) # menampilkan wordcloud
library(syuzhet)   # membaca fungsi get_nrc
library(caret)     # klasifikasi data
library(markdown)
library(DT)
library(vroom)     #load data
library(shiny)     # tampilan GUI
library(vader)
library(readxl)
library(gmodels)


# memuat dan menampilkan dataset
datascience <- read.csv(here("tripadvisor_hotel_reviews.csv"))
```

Data cleaning
```{r}
# data cleaning
komentar <- datascience$Review

komentar1 <- Corpus(VectorSource(komentar))#membuat bahasa alami dengan corpus

#fungsi menghilangkan http
removeURL <- function(x) gsub("http[^[:space:]]*", "", x)
reviewclean <- tm_map(komentar1, removeURL)

#fungsi menghilangkan NewLine
removeNL <- function(y) gsub("\n", " ", y)
reviewclean <- tm_map(reviewclean, removeNL)

#fungsi menghilangkan koma
replacecomma <- function(y) gsub(",", "", y)
reviewclean <- tm_map(reviewclean, replacecomma)

#fungsi mengubah ; dengan space
removetitikkoma <- function(y) gsub(";", " ", y)
reviewclean <- tm_map(reviewclean, removetitikkoma)

reviewclean <- tm_map(reviewclean, removePunctuation) #menggunakan fungsi menghilangkan tandabaca
reviewclean <- tm_map(reviewclean, tolower) #menggunakan fungsi untuk mengubah data ke lowercase

dataframe <- data.frame(Reviews=unlist(sapply(reviewclean, `[`)), stringsAsFactors=F) #membuat datadrame dari hasil cleaning
View(dataframe) 
write.csv(dataframe, file = "dataclean.csv") #data frame dibuat ke CSV

```

Visual hasil sentiemen
```{r}

#membaca file yang sudah dilakukan cleaning
prosesdata <- read.csv("dataclean.csv", stringsAsFactors = FALSE)

#mengubah kolom review menjadi karakter
review <- as.character(prosesdata$Reviews)

#mendapatkan hasil sentimen dengan bahasa inggris dengan format lowercase
s <- get_nrc_sentiment(review, cl = NULL, language = "english", lowercase =TRUE)

# barplot mendapatkan 10 emosi hasil sentimen analisis
datanew <- barplot(colSums(s), col = rainbow(10), xlab = 'emotion', ylab = 'count', main = 'Sentiment Analysis')

```


```{r}
# Mengklasifikasikan sentimen positif, negatif dataclean + ratingnya
dataclean <- read.csv("dataclean.csv")
datacleanfix <- data.frame(review = dataclean$Reviews, rating = datascience$Rating)


#Kelas Baru Positif dan Negatif
datanya <- datacleanfix %>% mutate(kelas = ifelse(rating>3, "Positif", "Negatif"))
write.csv(datanya, file = "datalabelledfix.csv")
```


```{r}
#Menampilkan 5 kata yang sering muncul
dc <- read.csv("dataclean.csv", stringsAsFactors = FALSE)
data = as.factor(dc$Reviews)
corpus = Corpus(VectorSource(data))
tdm <- TermDocumentMatrix(corpus)
tdm <- removeSparseTerms(tdm, sparse = 0.98)
tdm <- as.matrix(tdm)
w = sort(rowSums(tdm), decreasing = T)
barplot(w[1:5],
        las=2, xlab = 'word', ylab = 'count',
        main = "Frequency of Words",
        col= rainbow(20))
```

```{r}
komen <- dc$Reviews
#wordcloud
komenCorpus <- Corpus(VectorSource(komen))
{
  dtm <- TermDocumentMatrix(komenCorpus)
  m <- as.matrix(dtm)
  v <- sort(rowSums(m), decreasing = TRUE)
}
Freq <- data.frame(word = names(v), freg =v)
wordcloud2(Freq, size=1.0, color='random-light', backgroundColor="dark")

```

```{r}
library(wordcloud) 
library(ggplot2)
#word cloid berdasarkan hasil kelas sentimen
sen_label <- read.csv("datalabelledfix.csv", stringsAsFactors = FALSE)
positive = subset(sen_label, kelas == "Positif")
wordcloud(positive$review, max.words = 100, colors = "blue")
negative = subset(sen_label, kelas == "Negatif")
wordcloud(negative$review, max.words = 100, colors = "purple")
```

```{r}
hasil <- as.factor(sen_label$kelas)
plot(hasil)
```

Mengambil data yang sudah ada labelnya
```{r}
labelled <- read.csv("datalabelledfix.csv")
```

Mengubah ke factor
```{r}
library(tidymodels)
library(gmodels)
library(e1071)

labelled$kelas <- factor(labelled$kelas)
table(labelled$kelas)
```

kolom review diubah menjadi corpus dan pengmbilan data train dan test 80% sekaligus mengambil labelnya
```{r}
# Create a corpus from the sentences
labelled_corpus <- VCorpus(VectorSource(labelled$review))

# create a document-term sparse matrix directly from the corpus
labelled_dtm <- DocumentTermMatrix(labelled_corpus, control = list(
  tolower = TRUE,
  removeNumbers = TRUE,
  stopwords = TRUE,
  removePunctuation = TRUE,
  stemming = TRUE
))

# creating training and test datasets
labelled_dtm_train <- labelled_dtm[1:400, ]
labelled_dtm_test  <- labelled_dtm[401:500, ]

# also save the labels
labelled_train_labels <- labelled[1:400, ]$kelas
labelled_test_labels  <- labelled[401:500, ]$kelas

# check that the proportion of spam is similar
prop.table(table(labelled_train_labels))
```

```{r}
prop.table(table(labelled_test_labels))
```

Membuat random sample
```{r}
# Create random samples
set.seed(123)
train_index <- sample(500, 400)

labelled_train <- labelled[train_index, ]
labelled_test  <- labelled[-train_index, ]

# check the proportion of class variable
prop.table(table(labelled_train$kelas))
```

```{r}
prop.table(table(labelled_test$kelas))
```

train dan test review dijadikan corpus
```{r}
train_corpus <- VCorpus(VectorSource(labelled_train$review))
test_corpus <- VCorpus(VectorSource(labelled_test$review))
```

cleaning lagi
```{r}
# create a document-term sparse matrix directly for train and test
train_dtm <- DocumentTermMatrix(train_corpus, control = list(
  tolower = TRUE,
  removeNumbers = TRUE,
  stopwords = TRUE,
  removePunctuation = TRUE,
  stemming = TRUE
))

test_dtm <- DocumentTermMatrix(test_corpus, control = list(
  tolower = TRUE,
  removeNumbers = TRUE,
  stopwords = TRUE,
  removePunctuation = TRUE,
  stemming = TRUE
))

train_dtm
```

```{r}
test_dtm
```


```{r}
# create function to convert counts to a factor
convert_counts <- function(x) {
  x <- ifelse(x > 0, "Yes", "No")
}

# apply() convert_counts() to columns of train/test data
train_dtm_binary <- apply(train_dtm, MARGIN = 2, convert_counts)
test_dtm_binary  <- apply(test_dtm, MARGIN = 2, convert_counts)
```


training model
```{r}
labelled_classifier <- naiveBayes(as.matrix(train_dtm_binary), labelled_train$kelas)
```

evaluasi model
```{r}
labelled_test_pred <- predict(labelled_classifier, as.matrix(test_dtm_binary))
head(labelled_test_pred)
```

hasil akurasinya
```{r}
conf2 <- confusionMatrix(labelled_test_pred, labelled_test$kelas)
conf2$overall['Accuracy']
```

hasil confusion matrix
```{r}
CrossTable(labelled_test_pred, labelled_test$kelas,
           prop.chisq = FALSE, prop.t = FALSE, prop.r = FALSE,
           dnn = c('predicted', 'actual'))
```


```{r}

data <- vroom("dataclean.csv")

ui <- fluidPage(
  titlePanel("HASIL ANALISIS SENTIMEN REVIEW HOTEL PADA TRIP ADVISOR"),
    mainPanel(
      tabsetPanel(type = "tabs",
                  tabPanel("Data", DT::dataTableOutput('tbl')),
                  tabPanel("Sentiment 10 emotion", plotOutput("barplot")),
                  tabPanel("Word cloud", wordcloud2Output("Wordcloud")),
                  tabPanel("Frequenly word", plotOutput("freqwords")),
                  tabPanel("Klasifikasi sentiment", DT::dataTableOutput('sentiment')),
                  tabPanel("plot sentiment class", plotOutput("class")),
)
)
)

server <- function(input,output){
  
  output$tbl = DT::renderDataTable({
    datatabel <-read.csv("dataclean.csv",stringsAsFactors = FALSE)
    DT::datatable(datatabel, options= list(lengthChange = FALSE))
  })
  
  output$barplot <- renderPlot({
    barplot( 
        colSums(s),
        col=rainbow(10),
        xlab='emotion',
        ylab='count',
        main='Sentiment Analysis Hotel reviews')
  })
     
  output$Wordcloud <- renderWordcloud2({
    wordcloud2(Freq, size=1.0, color='random-light', backgroundColor="dark")

  })
  
  output$sentiment <- DT::renderDataTable({
    DT::datatable(sen_label, options= list(lengthChange = FALSE))

  })
  
  output$freqwords<- renderPlot({
    barplot(w[1:5],
        las=2, xlab = 'word', ylab = 'count',
        main = "Frequency of Words",
        col= rainbow(20))
  })
  
  output$class <- renderPlot({
    plot(hasil)
  })
  
}


shinyApp(ui = ui, server = server)

```
